---
title: "Untitled"
output: html_document
---

```{r setup, include=FALSE}
knitr::opts_chunk$set(echo = TRUE)
```

Тут буду шукати цікаві взаємозв'язки між назвою підприємства і областю, в якій воно знаходиться
Допоміжні ресурси:
1) https://www.tidytextmining.com
2) Learning Social Media Analyticks with R

```{r}
library(tidyverse)
library(wordcloud)
library(tm)
library(tidytext)
```
Load data:
```{r}
df0 <- readRDS("./data/processing/final_ukr_data.rds")
```
Try to use wordcloud
```{r}
wordcloud(df0$Підприємство)
```
Перевірка чи працює tidytext:)
```{r}
df0 %>% 
  unnest_tokens(word, 'Підприємство') %>% View()
```
Розподіл слів в назві підприємств:
```{r}
df0 %>% 
  unnest_tokens(word, 'Підприємство') %>%
  count(word, sort = T) %>% View()
```
# Подальші дії:
1) Прибрати стоп-слова
2) tf-idf аналіз
3) біграми - які словосполучення трапляються
4) зв'язок біграм з назвою області

# 1. Прибрати стоп-слова

```{r}
stopwords <- c("з","із","для","іп","та","по","і", "на", "від")
df0 %>% 
  unnest_tokens(word, 'Підприємство') %>% 
  filter(!word %in% stopwords) %>% 
  count(word, sort = T) %>% View()
```

# 3) біграми - які словосполучення трапляються

```{r}
df0 %>% 
  unnest_tokens(bigram, 'Підприємство', token = "ngrams", n = 2) %>%
  count(bigram, sort = T) %>% View()
```

