---
title: "Untitled"
output: html_document
---

```{r setup, include=FALSE}
knitr::opts_chunk$set(echo = TRUE)
```

```{r}
library(tidyverse)
```
Load data:
```{r}
raw_data <- readRDS("../data/processing/final_ukr_data.rds")
```

```{r}
raw_data %>% View()
```

Питання для дослідження:
1) Розподіл областей за кіл-тю підприємств
2) Розподіл областей за кіл-тю створених робочих місць
3) Розподіл областей за сумою інвестицій
4) Яке підприємство з кожної області має найбільше інвестицій?
5) Яке підприємство з кожної області має найбільше робочих місць?

# 1) Розподіл областей за кіл-тю підприємств
```{r}
raw_data %>% 
  count(`Область`) %>% 
  arrange(desc(n)) %>% 
  top_n(10)
#  ggplot(aes(x = `Область`, y = rating, fill = type)) +
#   geom_bar(stat = "identity") +
```
# 2) Розподіл областей за кіл-тю створених робочих місць
```{r}
raw_data %>% 
  group_by(`Область`) %>% 
  summarise(n = sum(`Кіл-ть робочих місць`, na.rm = TRUE)) %>% 
  #num_working_places
  arrange(desc(n)) %>%
  View()
  #top_n(10))
```

# 4) Сумарна статистика
```{r}
raw_data %>% 
  group_by(`Область`) %>% 
  summarise(`Кіл-ть підприємств` = n(),
            `Кіл-ть робочих місць` = sum(`Кіл-ть робочих місць`, na.rm = TRUE),
            `Інвестиції, млн.грн` = sum(`Сума інвестицій, млн.грн`, na.rm = TRUE)
            ) %>% 
  arrange(desc(`Інвестиції, млн.грн`)) %>% 
  View()
```

# 5) Розподіл кіл-ті робочих місць
```{r}
ggplot(raw_data, aes(x = `Кіл-ть робочих місць`)) +
  geom_histogram()
```
# 6) Розподіл інвестицій
```{r}
ggplot(raw_data, aes(x = `Сума інвестицій, млн.грн`)) +
  geom_histogram(binwidth = 50)
```
# Загальна статистика по кількості робочих місць:
```{r}
summary(raw_data$`Кіл-ть робочих місць`)
```
# Загальна статистика по інвестиціях:
```{r}
summary(raw_data$`Сума інвестицій, млн.грн`)
```
